【裁判字號】    98,易,2176
【裁判日期】    981120
【裁判案由】    賭博
【裁判全文】
臺灣臺中地方法院刑事判決  98年度易字第2176號
公  訴  人  臺灣臺中地方法院檢察署檢察官
被      告  甲○○
            乙○○
上  一  人
選任辯護人  楊永吉律師
被      告  丙○○
上列被告等因賭博案件，經檢察官提起公訴（九十八年度偵字第
八五二四號），本院判決如下：
    主    文
甲○○共同意圖營利，聚眾賭博，累犯，處有期徒刑肆月，如易
科罰金，以新臺幣壹仟元折算壹日。扣案如附表一、二所示之物
，均沒收。
乙○○共同意圖營利，聚眾賭博，處有期徒刑月，如易科罰金
，以新臺幣壹仟元折算壹日。扣案如附表一、二所示之物，均沒
收。
丙○○共同意圖營利，聚眾賭博，處有期徒刑月，如易科罰金
，以新臺幣壹仟元折算壹日。扣案如附表一、二所示之物，均沒
收。
    犯罪事實
一、甲○○前因殺人案件，經臺灣嘉義地方法院以八十三年度重
    訴字第三七六號判決判處有期徒刑十四年確定，於民國九十
    年八月十日假釋付保護管束，於九十六年十一月十三日未經
    撤銷假釋視為徒刑執行完畢。
二、乙○○為址設臺中市○○○○路三二六之三號「輕鬆電子遊
    戲場」負責人（業依電子遊戲場業管理條例規定辦理營利事
    業登記，經臺中市政府核發營利事業登記證），竟基於營利
    賭博之犯意，自九十八年間某日起，在上址公眾得出入之場
    所，擺設如附表一所示電動賭博機具共八十五台，利用該機
    具與不特定之人賭博財物，並雇用具有營利賭博犯意聯絡之
    丙○○任職店長，從事為客人開分、洗分、抄表、給予客人
    兌換現金及處理現場事務等工作（自九十七年十一月九日起
    以每月新臺幣《下同》二萬元受僱），另安排亦具有犯意聯
    絡之甲○○擔任俗稱「老鼠」之工作（即在店內佯裝客人專
    門負責與賭客兌換現金），其賭博方式為：知悉內情之賭客
    將現金交付當班之開分員，開分員視賭客把玩機台種類，以
    不同之現金兌換分數比例，為賭客在機台上開分，賭客以機
    台上之分數押注把玩，與代表店方之機台對賭，如未押中，
    分數即由機台沒入，若押中即可贏得倍數不等之分數，賭客
    不續玩時，得將機台上累計之分數，在店外按原開分比例向
    俗稱「老鼠」者兌換現金，藉此避人耳目。嗣賭客己○○（
    所犯賭博罪業經本院以九十八年度中簡字第二一八四號判決
    判處罰金一萬元）透過其他熟知之賭客得悉上情後，於九十
    八年三月二十五日二十一時許，前往「輕鬆電子遊戲場」把
    玩如附表一所示之「百家樂」機台，將現金交付予丙○○後
    ，以一比一比例開分，經多次押注把玩，迄同日夜間近十二
    時許，總計贏得一萬分，乃向丙○○要求洗分，而換得五千
    分計分卡二張，己○○復表示欲兌換現金，丙○○即通知混
    雜在賭客中擔任「老鼠」之甲○○，甲○○旋以手勢示意己○○至店外，並引領上甲○○駕駛之車牌號碼二Ｗ－四三一
    八號自小客車，於翌日即二十六日零時二分許，開至臺中市
    ○○○○路與向心路口之統一便利商店前，甲○○始在車內
    交付現金一萬元予己○○，己○○亦將二張計分卡給予甲○○後隨即下車，旋為跟監之員警查獲己○○，並當場扣得一
    萬元（業經本院九十八年度中簡字第二一八四號判決宣告沒
    收）。警方並於同一時間持搜索票進入上址「輕鬆電子遊戲
    場」內實施搜索，復查扣前揭如附表一所示之電子遊戲機台
    共八十五台（ＩＣ板七三片），暨如附表二所示之櫃台內現
    金一萬四千一百元及乙○○所有供經營賭博使用之計分卡一
    六０張、紅包交接單十一張、會員名冊一本、抄分表一冊、
    會員保留登記簿一冊、代幣（三袋）共一二一七八枚。
三、案經臺中市警察局第四分局報請臺灣臺中地方法院檢察署檢
    察官偵查起訴。
    理    由
一、證據能力部分：
(一)按被告以外之人於審判外之言詞或書面陳述，除法律有規定
    者外，不得作為證據，刑事訴訟法第一百五十九條第一項定
    有明文。共同被告甲○○、丙○○於警詢時基於證人地位，
    而證述有關被告乙○○部分，就被告乙○○而言，屬被告乙○○以外之人於審判外向司法警察所為之言詞供述，另證人
    己○○、丁○○於警詢關於被告乙○○之證述，亦係被告乙○○以外之人於審判外之言詞陳述，均經辯護人主張不得作
    為證據，且核無得例外有證據能力之情形，依刑事訴訟法第
    一百五十九條第一項規定，上揭證人於警詢時之證述對被告
    乙○○而言，並無證據能力。
(二)被告乙○○之辯護人爭執員工名冊影本係被告乙○○以外之
    人於審判外所為之書面陳述，為傳聞證據，無證據能力。經
    遍查全卷，並無該員工名冊影本等相關資料可佐，自無從採
    為本案之證據。
(三)另本案其他卷證所涵括之供述證據及非供述證據，經本院依
    法踐行調查證據程序，公訴人、被告甲○○、丙○○、乙○○及辯護人，均不爭執各該證據之證據能力，且亦查無依法
    應排除其證據能力之情形，是後述所引用證據之證據能力皆
    無疑義。
二、認定犯罪事實所憑之證據及理由：
    訊據被告乙○○固坦承在上址公眾得出入之場所經營「輕鬆
    電子遊戲場」，並在店內擺設如附表一所示機具八十五台，
    且雇用丙○○為店長等情不諱，被告丙○○則承認受僱在該
    遊戲場內擔任店長職務，負責開分、洗分、抄表等工作屬實
    ，被告甲○○坦認伊之前曾受乙○○雇用，在「輕鬆電子遊
    戲場」隔壁之「輕鬆釣蝦休閒廣場」任職店長，查獲當日有
    在二Ｗ－四三一八號自小客車內以現金一萬元向己○○兌換
    二張計分卡乙節實在，惟均矢口否認有何賭博犯行，被告乙○○辯稱：該遊戲場係合法經營，並無換錢等賭博行為，其
    未授意員工和客人換錢，案發時也未僱用甲○○，甲○○以
    前是隔壁「輕鬆釣蝦休閒廣場」的店長，但做到九十八年農
    曆年前就沒做了，所以甲○○是客人，非店內員工，甲○○
    在店外與客人交易計分卡之行為與店家無關，其沒有經營賭
    博云云；被告丙○○則辯以：計分卡是讓客人下次到店裡娛
    樂用，分數不可以換現金，沒有賭博情事云云；被告甲○○
    辯解：伊是客人，並非「輕鬆電子遊戲場」員工，當天單純
    去把玩機台而已，伊在店外與客人交易計分卡是供自己使用
    ，方便以後把玩機台，與店家無關云云。然查：
(一)本案係員警接獲檢舉，得知「輕鬆電子遊戲場」有以上揭方
    式賭博財物，遂在該遊戲場外監控蒐證，迨於九十八年三月
    二十六日凌晨零時二分許，持本院搜索票進入該店執行搜索
    ，當場扣得如附表一所示之電子遊戲機台共八十五台（ＩＣ
    板七三片），及如附表二所示之櫃台內現金一萬四千一百元
    、計分卡一六０張、紅包交接單十一張、會員名冊一本、抄
    分表一冊、會員保留登記簿一冊、代幣（三袋）共一二一七
    八枚等情，業據證人即查獲員警戊○○於本院審理時證述在
    卷，並有照片、搜索扣押筆錄、扣押物品目錄表等附卷可稽
    。又本案查獲現場有吳明得、張明坤、葉志勇、方政楠、張
    永豐、林惠瑛、莊銘鋒、邱國中、林生崇、彭慧華等多人正
    把玩機台或在旁聊天等候，可知該店店門係打開對外直接營
    業，確為公眾得出入之場所。而該遊戲場業依電子遊戲場業
    管理條例規定辦理營利事業登記，經臺中市政府核發營利事
    業登記證，有該證書影本存卷足憑，是以，此部分營業等情
    事，洵堪認定。
(二)證人即賭客己○○於偵查中供稱：渠和朋友「阿嘉」去「輕
    鬆電子遊戲場」玩，「阿嘉」說可以換錢，渠大約贏一萬分
    ，就問一個男員工可不可以洗分，他先換分數卡給渠，一張
    五千，總共二張一萬，之後渠要換現金，他說等一下，就去
    跟甲○○說，甲○○跟渠比手勢，渠就跟甲○○走，上甲○○的車，在附近繞了一圈，到了文心南三路的統一超商前，
    渠把二張分數卡給甲○○，甲○○拿一萬元現金給渠，在車
    上都沒說話，很有默契把點數卡給甲○○等詞（見臺灣臺中
    地方法院檢察署九十八年度偵字第八五二四號卷第二一至二
    二頁），復於本院審理時，到庭具結證陳：渠有在九十八年
    三月二十六日凌晨零時二分左右在臺中市○○○○路與向心
    路口，以兩張計分卡向甲○○換取現金一萬元後為警查獲，
    渠原本是問丙○○可不可以換現金，丙○○先拿計分卡給渠
    ，然後丙○○過去叫甲○○過來，甲○○用手勢叫渠出去外
    面，之後上車，在文心南路統一便利商店外的車上換現金，
    在車上渠與甲○○完全沒有提到換現金的事情，甲○○是直
    接拿一疊鈔票出來，渠拿二張計分卡給甲○○，甲○○從一
    疊鈔票中數一萬元給渠等語甚詳（見本院卷第一０一及其背
    面），雖證人己○○未證述被告甲○○為「輕鬆電子遊戲場
    」員工，惟已明確證陳曾以二張五千分計分卡向被告甲○○
    換取一萬元現金無訛。且被告甲○○亦不否認有自己○○換
    得二張計分卡，復有當日於證人己○○身上查扣之現金一萬
    元足佐，顯見證人己○○所證以計分卡兌換現金一事，當可
    採信。
(三)證人己○○所陳於店外換取現金情節，經核亦與證人戊○○
    於本院審理時所證：九十八年三月二十四日伊等就已經在「
    輕鬆電子遊戲場」外面埋伏觀察，因為接獲檢舉，聲請搜索
    票而去執行勤務，九十八年三月二十五日晚間，在外面埋伏
    看到己○○走出「輕鬆電子遊戲場」外，上了二Ｗ－四三一
    八號自小客車，甲○○手勢指引己○○上該車；查到己○○
    時，己○○表示他是向「輕鬆電子遊戲場」裡面表示要換取
    現金，然後「輕鬆電子遊戲場」內員工指引他到店外換取現
    金，卷內的查獲職務報告書是伊繕打，內容實在等語大致吻
    合（見本院卷第一０四背面至一０五背面），足認「輕鬆電
    子遊戲場」確實可以所贏分數兌換現金。
(四)被告乙○○、丙○○、甲○○三人雖皆辯稱：「輕鬆電子遊
    戲場」並無換錢之賭博行為，買賣計分卡是甲○○個人私下
    行為，與「輕鬆電子遊戲場」無關云云。惟查：證人己○○
    與擔任俗稱「老鼠」工作之甲○○在店外即臺中市○○○○
    路與向心路口之統一便利商店前，以二張五千分計分卡，按
    一比一比例兌換現金一萬元乙節，迭據證人己○○證述明確
    ，已如前述。徵諸被告甲○○曾任職於「輕鬆釣蝦休閒廣場
    」，且係「輕鬆電子遊戲場」常客，與店家熟識，衡情伊在
    「輕鬆電子遊戲場」內把玩機台時，有較其他客人取得更多
    優惠之可能，則被告甲○○何以在未獲取任何實惠下，願意
    以一比一比例向己○○購買計分卡？亦即，被告甲○○無論
    跟店家以現金開分或向證人己○○購買計分卡，均無差別，
    根本毫無利益可圖，何須多此一舉開車至他處按一比一兌換
    現金？可見被告甲○○取得寄分卡之目的並非方便把玩機台
    ，而是藉此換取現金，此舉顯非單純之個人行為，乃係經過
    安排而為。按一般賭博之遊戲場為恐在店內兌換現金，易遭
    查獲，均在店外附近處所，安排兌換現金之人，設甲○○與
    「輕鬆電子遊戲場」無關，何以自掏腰包，兌換該店之計分
    卡，又何以從店內帶客人至店外便利商店前兌換？
(五)被告甲○○固又稱：伊本來打算以九千五百元購買一萬元的
    計分卡，要賺價差，但無零錢才做罷云云。然電子遊戲場係
    以供客人把玩遊戲機為獲利方法，如任由甲○○私人以較低
    價格收購計分卡，以賺取價差，卻由該店提供機器讓客人把
    玩及人員服務，如此該店豈不等於免費提供場所、電費、機
    台，甚至服務人員，平白將獲利機會拱手讓與被告甲○○？
    則「輕鬆電子遊戲場」將如何存續？綜合各情，相互參酌，
    雖無法證明被告甲○○為「輕鬆電子遊戲場」員工，惟被告
    甲○○確有買賣「輕鬆電子遊戲場」計分卡之行為，已分據
    證人己○○、警員戊○○證述屬實，亦為被告甲○○、乙○○、丙○○所不否認，若被告乙○○、丙○○未與被告甲○○有共同犯意聯絡，豈有不加以制止，而免費提供場所、水
    電、冷氣、機台供甲○○營利之可能？顯見被告乙○○、丙○○與被告甲○○確有犯意聯絡，藉由甲○○出面替該店與
    客人間洗換現金甚明，從而，被告甲○○、乙○○、丙○○
    所辯，無非卸責之詞，委不足採。
(六)被告等雖又辯解：己○○是第一次到「輕鬆電子遊戲場」，
    不可能讓他換錢，且其餘在場客人吳明得、張明坤、葉志勇
    、方政楠、張永豐、林惠瑛、莊銘鋒、邱國中、林生崇、彭
    慧華亦均未證述可換現金云云。然查，一般遊戲場為躲避警
    方取締，僅同意熟知內情之賭客兌換現金，而證人己○○雖
    是第一次至「輕鬆電子遊戲場」消費，但係熟客「阿嘉」帶
    同前往，此情業經己○○證陳在卷，則被告甲○○與己○○
    對賭換現，並不違常情。至於前揭吳明得等客人或偶至「輕
    鬆電子遊戲場」把玩機台，渠等縱未有兌現行為，亦無從據
    此推斷「輕鬆電子遊戲場」未有換錢之賭博情事，因之，吳
    明得等客人之證詞尚難為被告三人有利之認定。
(七)「電子遊戲場業管理條例」第四條第二項明文規定，電子遊
    戲場業所設置電子遊戲機不得有賭博或妨害風化之設計及裝
    置。查上開扣案之電動機具，係由賭客將現金交付開分員，
    經開分員視賭客把玩機台種類，以不同之現金兌換分數比例
    開分，隨後賭客即以分數按押下注，如押中，可贏得倍數不
    等之分數，如未押中，則所押之分數在機台上消失，已據被
    告丙○○供明，顯見上開扣案之電動機具，並無法由使用者
    操控其行進速度、方向或頻率，使用者開分後僅能按鈕全憑
    不特定之開獎機率決定勝負，是扣案之電動機台屬射倖性之
    電動賭博機具無誤。
(八)本案事證明確，被告甲○○、乙○○、丙○○上開賭博犯行
    ，皆堪認定，應依法論科。
三、論罪科刑部分：
(一)按刑法第二百六十八條之意圖營利，只須主觀上有圖得利益
    之意思為已足，不以實際上取得利益為要件。又電子遊戲機
    之程式如於設計之初即已隱含該遊戲機具有較高獲勝機率，
    已非純粹射倖性得比擬，此從經營者必須花費鉅資購買或租
    用遊戲機台，聘雇員工、兌換現金，並提供場所擺放而仍能
    獲利即明，是該等提供賭博場所以擺設電子遊戲機與之對賭
    之行為，亦同時具有營利之意圖。本案被告乙○○在「輕鬆
    電子遊戲場」之公眾得出入場所，擺設賭博性電子遊戲機具
    ，供不特定人把玩賭博，並雇用被告丙○○擔任店長管理現
    場，及安排擔任老鼠工作之被告甲○○兌換現金，核其三人
    所為，均係犯刑法第二百六十六條第一項前段之在公眾得出
    入場所賭博財物罪、同法第二百六十八條意圖營利供給賭博
    場所、聚眾賭博罪。被告乙○○之選任辯護人為其辯護稱：
    乙○○並無營利意圖，其所為不該當刑法第二百六十八條之
    罪，要無足採。起訴法條雖漏載刑法第二百六十六條第一項
    前段之普通賭博罪，但此部分之犯罪事實已於事實欄載明，
    自應由本院加以審判並適用法律，附此敘明。又按刑事法若
    干犯罪行為態樣，本質上原具有反覆、延續實行之特徵，立
    法時既予特別歸類，定為犯罪構成要件之行為要素，則行為
    人基於概括之犯意，在密切接近之一定時、地持續實行之複
    次行為，倘依社會通念，於客觀上認為符合一個反覆、延續
    性之行為觀念者，於刑法評價上，即應僅成立一罪；學理上
    所稱「集合犯」之職業性、營業性或收集性等具有重複特質
    之犯罪均屬之，例如經營、從事業務、收集、販賣、製造、
    散布等行為概念者是（最高法院九十五年度臺上字第四六八
    六號判決參照）。準此，被告乙○○、丙○○、甲○○提供
    賭博場所，聚眾賭博，並以擺設賭博性電子遊戲機具與不特
    定賭客對賭財物，當不止賭博一次即結束，此種行為本質上
    乃具有反覆、延續之特質，應作一次之法律伻價，為刑法理
    論集合犯之概念，應論以一罪。被告乙○○、丙○○、甲○○三人就上開犯行間，有犯意之聯絡及行為之分擔，均為共
    同正犯。再被告乙○○、丙○○、甲○○所犯上開各罪，係
    一行為同時觸犯在公眾得出入場所賭博罪、意圖營利供給賭
    博場所及意圖營利聚眾賭博罪，為想像競合犯，皆應依刑法
    第五十五條之規定，從一重之意圖營利聚眾賭博罪處斷。
(二)查被告甲○○前因殺人案件，經臺灣嘉義地方法院以八十三
    年度重訴字第三七六號判決判處有期徒刑十四年確定，於九
    十年八月十日假釋付保護管束，於九十六年十一月十三日未
    經撤銷假釋視為徒刑執行完畢等情，有臺灣高等法院被告前
    案紀錄表、刑案資料查註紀錄表各一份在卷足稽，其於受有
    期徒刑執行完畢後，五年以內故意再犯本案法定本刑有期徒
    刑以上之罪，為累犯，應依刑法第四十七條第一項規定，加
    重其刑。
(三)爰審酌賭博係助長社會僥倖心理之犯罪，且本案查扣機台數
    量非少，經營規模非微，被告乙○○、丙○○、甲○○均正
    值壯年，不思以正途謀生，且犯後一再飾詞否認，態度不佳
    等一切情狀，分別量處如主文所示之刑，並均諭知易科罰金
    之折算標準，以茲儆懲。
(四)另按刑法第二百六十八條第二項為同法第三十八條之特別規
    定，祇要係當場賭博之器具、在賭檯或兌換籌碼處之財物，
    不問屬於犯人與否，皆應依該條項規定宣告沒收，且擺設電
    動賭博機賭博行為與一般賭博行為不同，擺設人每日開機營
    業時起，即處於隨時供不特定賭客投幣與其對賭之狀態，就
    擺設人而言，每日一旦開機營業，即認應已開始賭博行為，
    是既係營業時為警查獲，不論查獲時有無賭客在場賭博，查
    扣之賭博性電玩機具均屬當場賭博之器具，應依刑法第二百
    六十六條第二項沒收之（司法院（82）廳刑一字第八八三號
    、司法院（78）廳刑一字第一六九二號函文研究意見參照）
    。扣案如附表一所示電子遊戲機具共八十五台（含ＩＣ板七
    三片）及如附表二編號一所示之櫃台內現金一萬四千一百元
    ，分別屬於當場賭博之器具及在賭檯或兌換籌碼處之財物，
    應依刑法第二百六十六條第二項規定，不問屬於犯人與否，
    依共犯連帶責任之規定，均併予宣告沒收；扣案如附表二編
    號二至十三所示之計分卡一六０張、紅包交接單十一張、會
    員名冊一本、抄分表一冊、會員保留登記簿一冊、代幣（三
    袋）共一二一七八枚等物，係該店即被告乙○○所有，供犯
    本罪所用之物，皆應依刑法第三十八條第一項第二款規定，
    宣告沒收。至在賭客己○○身上扣獲之一萬元，係己○○犯
    罪所得之物，業經本院於己○○所涉賭博案件中宣告沒收，
    且己○○與被告乙○○、丙○○、甲○○之本案犯行，並非
    共同正犯之關係，此部分自無從對被告三人併予宣告沒收，
    附此敘明。
據上論斷，應依刑事訴訟法第二百九十九條第一項前段，刑法二
十八條、第二百六十六條第一項前段、第二項、第二百六十八條
、第五十五條、第四十七條第一項、第四十一條第一項前段、第
三十八條第一項第二款，刑法施行法第一條之一第一項、第二項
前段，判決如主文。
本案經檢察官庚○○到庭執行職務。
中    華    民    國    98    年    11    月    20    日
                  刑事第十庭  法  官  周  莉  菁
以上正本證明與原本無異。
如不服本判決應於收受送達後10日內向本院提出上訴書狀，並應
敘述具體理由；其未敘述上訴理由者，應於上訴期間屆滿後20日
內向本院補提理由書（均須按他造當事人之人數附繕本）「切勿
逕送上級法院」。
                              書記官  吳  彩  華
中    華    民    國    98    年    11    月    20    日
附錄本判決論罪科刑法條：
刑法第266條：
在公共場所或公眾得出入之場所賭博財物者，處1千元以下罰金
。但以供人暫時娛樂之物為賭者，不在此限。
當場賭博之器具與在賭檯或兌換籌碼處之財物，不問屬於犯人與
否，沒收之。
刑法第268條：
意圖營利，供給賭博場所或聚眾賭博者，處3年以下有期徒刑，
得併科3千元以下罰金。
附表一：（查獲機台）
┌──┬───────────┬───┬───────┐
│編號│物  品  名  稱        │數量  │沒收依據      │
├──┼───────────┼───┼───────┤
│一  │孫悟空（含IC板5片）   │5台   │刑法第266條第2│
│    │                      │      │項            │
├──┼───────────┼───┼───────┤
│二  │鬼武者（含IC板1片）   │1台   │同上          │
├──┼───────────┼───┼───────┤
│三  │黑王（含IC板1片）     │1台   │同上          │
├──┼───────────┼───┼───────┤
│四  │愛麗斯（含IC板2片）   │2台   │同上          │
├──┼───────────┼───┼───────┤
│五  │幸運三星（含IC板5片） │5台   │同上          │
├──┼───────────┼───┼───────┤
│六  │歡樂節慶（含IC板2片） │2台   │同上          │
├──┼───────────┼───┼───────┤
│七  │潘金蓮（含IC板1片）   │1台   │同上          │
├──┼───────────┼───┼───────┤
│八  │捷克船長（含IC板1片） │1台   │同上          │
├──┼───────────┼───┼───────┤
│九  │野蠻（含IC板3片）     │3台   │同上          │
├──┼───────────┼───┼───────┤
│十  │５ＰＫ（含IC板8片）   │8台   │同上          │
├──┼───────────┼───┼───────┤
│十一│７ＰＫ（含IC板7片）   │7台   │同上          │
├──┼───────────┼───┼───────┤
│十二│六人座馬場大亨（含IC板│6台   │同上          │
│    │1片）                 │      │              │
├──┼───────────┼───┼───────┤
│十三│銀色列車（含IC板1片） │1台   │同上          │
│    │                      │      │              │
├──┼───────────┼───┼───────┤
│十四│超越顛峰（含IC板8片） │8台   │同上          │
├──┼───────────┼───┼───────┤
│十五│ＯＫ  ＢＡＢＹ（含IC板│3台   │同上          │
│    │3片）                 │      │              │
├──┼───────────┼───┼───────┤
│十六│ＥＺ２００７（含IC板1 │1台   │同上          │
│    │片）                  │      │              │
├──┼───────────┼───┼───────┤
│十七│全燈獎彈珠台（含IC板5 │5台   │同上          │
│    │片）                  │      │              │
├──┼───────────┼───┼───────┤
│十八│超越顛峰（水果盤）（含│9台   │同上          │
│    │IC板9片）             │      │              │
├──┼───────────┼───┼───────┤
│十九│賓果行星（含IC板8片） │8台   │同上          │
├──┼───────────┼───┼───────┤
│二十│八人座百家樂（含IC板1 │8台   │同上          │
│    │片）                  │      │              │
└──┴───────────┴───┴───────┘
附表二：（查獲「輕鬆電子遊戲場」內供犯罪之營業物品）
┌──┬───────────┬───┬───────┐
│編號│物  品  名  稱        │數量  │沒收依據      │
├──┼───────────┼───┼───────┤
│一  │櫃台賭資現金          │新臺幣│刑法第266條第2│
│    │                      │14100 │項            │
│    │                      │元    │              │
├──┼───────────┼───┼───────┤
│二  │計分卡（50000分）     │8張   │刑法第38條第1 │
│    │                      │      │項第2款       │
├──┼───────────┼───┼───────┤
│三  │計分卡（10000分）     │15張  │同上          │
├──┼───────────┼───┼───────┤
│四  │計分卡（5000分）      │22張  │同上          │
├──┼───────────┼───┼───────┤
│五  │計分卡（1000分）      │51張  │同上          │
├──┼───────────┼───┼───────┤
│六  │計分卡（500分）       │19張  │同上          │
├──┼───────────┼───┼───────┤
│七  │計分卡（200分）       │31張  │同上          │
├──┼───────────┼───┼───────┤
│八  │計分卡（100分）       │14張  │同上          │
├──┼───────────┼───┼───────┤
│九  │紅包交接單            │11張  │同上          │
├──┼───────────┼───┼───────┤
│十  │會員名冊              │1本   │同上          │
├──┼───────────┼───┼───────┤
│十一│抄分表                │1冊   │同上          │
├──┼───────────┼───┼───────┤
│十二│會員保留登記簿        │1冊   │同上          │
├──┼───────────┼───┼───────┤
│十三│代幣                  │3袋（ │同上          │
│    │                      │共1217│              │
│    │                      │8枚） │              │
└──┴───────────┴───┴───────┘


司法院資訊處製作；財團法人民間司法改革基金會備份。
